臺灣新北地方法院刑事判決　　　　　　110年度審訴字第877號
　　　　　　　　　　　　　　　　　　110年度審訴字第966號
公　訴　人　臺灣新北地方檢察署檢察官
被　　　告　鍾心怡



上列被告因詐欺案件，經檢察官提起公訴（110 年度偵字第8220
號）及追加起訴（110 年度偵字第22457 號），被告於本院準備
程序中就被訴事實為有罪之陳述，經告知簡式審判程序之旨，並
聽取當事人之意見後，經本院合議庭裁定由受命法官獨任行簡式
審判程序，判決如下：
    主  文
鍾心怡犯如附表一主文欄所示之罪，各處如附表一主文欄所示之
刑及沒收。有期徒刑部分，應執行有期徒刑壹年。
    事  實
一、鍾心怡明知未持有蔡依林演唱會之門票，竟意圖為自己不法
    之所有，基於以網際網路對公眾散布而詐欺取財之犯意，於
    民國109 年10月間某時起，利用行動電話連結網路以帳號「
    鍾心心」及「黃玉蘭」（已更改為「珊珊陳」）在臉書網站
    上之「Jolin 蔡依林20週年演唱會高雄場【讓票、換票、求
    票】平台」社團刊登以每張新臺幣（下同）5,400 元之價格
    販賣蔡依林演唱會門票之不實訊息，嗣附表一所示之人瀏覽
    上開訊息後誤信為真，陷於錯誤，同意購買，分別於如附表
    一所示之時間，將附表一所示之詐騙款項陸續匯入鍾心怡向
    其不知情同居男友詹前耀（涉嫌詐欺取財罪嫌部分，另經檢
    察官為不起訴處分）借用之中華郵政股份有限公司帳號0000
    0000000000號帳戶（下稱中華郵政帳戶）或其向不知情之母
    親張素琴所借用之臺灣土地銀行帳號000-000000000000號帳
    戶(土銀帳戶)。嗣如附表一所示之人於匯款後未收取上開演
    唱會門票，始悉受騙，而報警處理。經警於110 年1 月15日
    10時55分許持臺灣新北地方法院核發之搜索票前往鍾心怡位
    於新北市○○區○○街000 號3 樓居所執行搜索時，並扣得
    上開中華郵政帳戶提款卡1 張、IPHONE XS 行動電話1 支，
    而循線查悉上情。
二、案經郭哲瑋、廖曉雯、李依婷、賴威志、黃婉誼、董育岑、
    黃郁珉、許躍龍及曾嘉言訴由臺北市政府警察局信義分局報
    告臺灣新北地方檢察署檢察官偵查起訴。
    理  由
一、查本案被告鍾心怡所犯均係死刑、無期徒刑、最輕本刑為3
    年以上有期徒刑以外之罪，且均非高等法院管轄第一審案件
    ，其於準備程序中就被訴事實為有罪之陳述，經本院告知簡
    式審判程序之旨，並聽取公訴人、被告之意見後，本院合議
    庭裁定由受命法官獨任進行簡式審判程序審理，則本案證據
    之調查，依刑事訴訟法第273 條之2 規定，自不受同法第15
    9 條第1 項、第161 條之2 、第161 條之3 、第163 條之1
    及第164 條至第170 條規定之限制，合先敘明。
二、上開犯罪事實，業據被告於警詢、偵查、本院準備程序及審
    理時均坦承不諱，核與證人即告訴人郭哲瑋、廖曉雯、李依
    婷、賴威志、黃婉誼、董育岑、黃郁珉、許躍龍、曾嘉言及
    被害人蔡光翰於警詢中證述之情節相符（見110 年度偵字第
    8220號卷【下稱偵卷一】第76頁至第78頁、第87頁背面至第
    88頁背面、第94頁背面至第95頁背面、第104 頁至第105 頁
    背面、第130 頁正背面、第140 頁背面至第141 頁、第145
    頁正背面；見110 年度偵字第22457 號卷【下稱偵卷二】第
    33頁至第34頁背面、第62頁至第63頁背面、第53頁至第54頁
    背面），且與證人詹前耀警詢及偵查、證人張素琴於警詢中
    證述之情節無悖（見偵卷一第58頁至第61頁、第168 頁至第
    169 頁背面；偵卷二第17頁至第18頁背面、第91頁至第92頁
    背面、第27頁至第28頁背面），並有如附表二證據欄所示書
    證在卷可稽，足認被告前揭任意性自白與事實相符，堪以採
    信。本案事證明確，被告犯行洵堪認定，應依法論科。
三、論罪科刑：
(一)罪名：
    被告在不特定人或特定多數人均得自由上網瀏覽之臉書網站
    社團上，刊登不實之販售訊息，以此方式對公眾散布而遂行
    其詐欺取財犯行，核其所為，均係犯刑法第339 條之4 第1
    項第3 款之以網際網路對公眾散布而犯詐欺取財罪。
(二)罪數：
    被告對附表一所示之告訴人或被害人等共10人所為之詐欺取
    財犯行，各係侵害獨立可分之不同之財產法益，各個告訴人
    或被害人受騙轉帳之基礎事實不同，且時間不同，顯為可分
    ，應認係犯意各別、行為互殊之數罪。是被告所犯上開10罪
    間，犯意各別，行為互殊，應予分論併罰。
(三)刑之減輕：
    按犯罪之情狀顯可憫恕，認科以最低度刑仍嫌過重者，得酌
    量減輕其刑，刑法第59條定有明文。其所稱「犯罪之情狀可
    憫恕」，係指審酌刑法第57條各款所列事項以及其他一切與
    犯罪有關情狀之結果，認其犯罪足堪憫恕，在客觀上顯然足
    以引起一般同情者而言，最高法院38年台上字第16號、45年
    台上字第1165號、51年台上字第899 號判例意旨可資參照。
    查：被告所犯刑法第339 條之4 第1 項第3 款之罪，其法定
    最輕本刑為1 年有期徒刑，刑度不可謂不重。被告本案犯罪
    手法係利用網際網路在臉書網站上刊登不實之販售演唱會門
    票訊息，而實行詐欺取財犯行，並無與他人組織犯罪集團或
    多層次分工之情形，且本件各次所詐得之金額非鉅，犯罪情
    節較詐騙集團組織多數人詳細分工，利用網際網路向社會大
    眾散布詐欺訊息引人上當，獲取鉅額利益之情節為輕。又被
    告犯後已坦承犯行，且與附表附表一編號1 、4 、6 、7 及
    9 所示之告訴人郭哲瑋、賴威志、董育岑、黃郁珉及被害人
    蔡光翰等共5 人經調解成立，上開告訴人及被害人等並表示
    願宥恕被告，請求本院對被告從輕量刑等節，有本院調解筆
    錄2 份附卷可稽；又附表編號2 、3 及8 所示之告訴人廖曉
    雯、李依婷及許躍龍等共3 人，均陳明被告已將附表一編號
    2 、3 及8 所示詐騙金錢，如數退還其等3 人，此有本院11
    0 年10月6 日公務電話記錄表3 份附卷可參；另附表一編號
    5 、10所示之告訴人黃婉誼、曾嘉言則係經本院通知未到庭
    ，致被告無從與其等進行調解。足見被告已有盡力彌補上開
    告訴人及被害人等之財產損失。本院綜合上開各情，依被告
    之犯罪情節，若科以該條之法定最輕本刑1 年有期徒刑，實
    屬情輕法重，難謂符合罪刑相當性及比例原則，是被告之犯
    罪情狀，在客觀上足以使人感覺過苛而引起一般之同情，尚
    非無可憫恕，爰依刑法第59條規定，就被告所犯本案各罪，
    均酌量減輕其刑。
(四)量刑：
    爰審酌被告不思以正當管道獲取財物，竟貪圖己利，利用網
    際網路刊登不實演唱會門票出售訊息，致如附表一所示告訴
    人及被害人等受騙而交付款項，其犯罪動機、目的及手段均
    無可取，兼衡被告其素行（見卷附臺灣高等法院被告前案紀
    錄表）、高中畢業之智識程度（見被告之個人戶籍資料查詢
    結果）、於本院審理時自陳之家庭生活狀況（見本院審判筆
    錄第6 頁）、各該告訴人或被害人所受損害之金額，及被告
    於本院審理時已與上開告訴人與被害人共5 人達成調解，並
    已退還另3 名告訴人詐騙款項等情，有如前述，且自始均坦
    承犯行之犯後態度等一切情狀，分別量處如主文所示之刑，
    及定其應執行之刑。
四、沒收部分：
(一)按犯罪所得，屬於犯罪行為人者，沒收之；前2 項之沒收，
    於全部或一部不能沒收或不宜執行沒收時，追徵其價額，刑
    法第38條之1 第1 項前段、第3 項定有明文。又犯罪所得之
    沒收或追徵，有過苛之虞、欠缺刑法上之重要性、犯罪所得
    價值低微，或為維持受宣告人生活條件之必要者，得不宣告
    或酌減之，刑法第38條之2 第2 項亦有明文規定。查：
 1、被告為本案詐欺犯行所詐得如附表一編號5 、9 金額欄所示
    之款項，均屬其本案犯罪所得之財物，均未扣案，亦未合法
    發還告訴人黃婉誼、曾嘉言，應依刑法第38條之1 第1 項前
    段、第3 項之規定，於被告各該犯行之主文項下分別宣告沒
    收，並於全部或一部不能沒收或不宜執行沒收時，追徵其價
    額。
 2、被告為本案詐欺犯行所詐得如附表一編號2 、3 及8 金額欄
    所示款項，亦均屬被告之本案犯罪所得，惟此部分均業經被
    告自行返還告訴人廖曉雯、李依婷及許躍龍，此有上本院公
    務電話記錄表3 份在卷可稽，是被告此部分犯罪所得既已自
    行全數歸還，如在本案仍諭知沒收或追徵，將使被告承受過
    度之不利益，顯屬過苛，爰依刑法第38條之2 第2 項之規定
    ，不予宣告沒收。
 3、另被告為本案詐欺犯行所詐得如附表一編號1 、4 、6 、7
    及9 金額欄所示款項，固亦均屬其犯罪所得，惟考量被告業
    與附表一編號1 、4 、6 、7 及9 所示之告訴人郭哲瑋、賴
    威志、董育岑、黃郁珉及被害人蔡光翰調解成立，有本院調
    解筆錄影本2 份在卷可憑，如被告確實依調解條件履行，已
    足剝奪其犯罪利得，倘被告未能切實履行，上開告訴人及被
    害人等亦可依法以本院調解筆錄為民事強制執行名義，對被
    告之財產強制執行。是本院認被告與上開告訴人及被害人等
    ，就本案所成立之調解條件，已達到沒收制度剝奪被告犯罪
    所得之立法目的，如在本案仍諭知沒收被告上揭犯罪所得，
    將使被告承受過度之不利益，顯屬過苛，爰依刑法第38條之
    2 第2 項之規定，均不另諭知沒收被告此部分犯罪所得。
(二)扣案之IPHONE XS 行動電話1 支，係被告所有，供本案詐欺
    犯行所用之物，業據被告供述明確（見本院審判筆錄第4 頁
    ），爰依刑法第38條第2 項規定宣告沒收。至扣案之中華郵
    政帳戶提款卡1 張，雖係被告供本案詐欺犯行所用之物，惟
    係案外人詹前耀所有，非被告所有，爰不予宣告沒收，附此
    敘明。
據上論斷，應依刑事訴訟法第273 條之1 第1 項、第299 條第1
項前段，刑法第339 條之4 第1 項第3 款、第59條、第51條第5
款、第38條之1 第1 項前段、第3 項、第38條第2 項，刑法施行
法第1 條之1 第1 項，判決如主文。
本案經檢察官廖雪舫提起公訴，檢察官高智美到庭執行職務。
中    華    民    國   110    年    10    月    20    日
                  刑事第二十五庭  法  官  白光華
上列正本證明與原本無異。
如不服本判決，應於判決送達後20日內敘明上訴理由，向本院提
出上訴狀（應附繕本），上訴於臺灣高等法院。其未敘述上訴理
由者，應於上訴期間屆滿後20日內向本院補提理由書「切勿逕送
上級法院」。
                                  書記官  楊貽婷
中    華    民    國   110    年    10    月    20    日
附錄本案論罪科刑法條全文：
中華民國刑法第339條之4
犯第 339 條詐欺罪而有下列情形之一者，處 1 年以上 7 年以
下有期徒刑，得併科 1 百萬元以下罰金：
一、冒用政府機關或公務員名義犯之。
二、三人以上共同犯之。
三、以廣播電視、電子通訊、網際網路或其他媒體等傳播工具，                                                            
    對公眾散布而犯之。                                                                                              
前項之未遂犯罰之。                                                                                                  
 
 附表一：
┌──┬───┬──────┬──────┬────────────┬──────────────────┐
│編號│告訴人│匯款時間、方│金額（新臺幣│匯入帳戶                │主文（罪名、宣告刑及沒收）          │
│    │  / 被│式          │)           │                        │                                    │
│    │害人  │            │            │                        │                                    │
├──┼───┼──────┼──────┼────────────┼──────────────────┤
│1   │告訴人│109 年11月21│1萬800元    │案外人詹前耀申設之之中華│鍾心怡犯以網際網路對公眾散布而詐欺取│
│    │郭哲瑋│日6 時21分許│            │郵政股份有限公司帳號2441│財罪，處有期徒刑捌月。扣案之IPHONE  │
│    │      │、網路銀行匯│            │0000000000號帳戶（下稱詹│XS行動電話壹支沒收。                │
│    │      │款          │            │前耀中華郵政帳戶）      │                                    │
├──┼───┼──────┼──────┼────────────┼──────────────────┤
│2   │告訴人│109 年11月13│1萬元       │同上                    │鍾心怡犯以網際網路對公眾散布而詐欺取│
│    │廖曉雯│日20時55分許│            │                        │財罪，處有期徒刑捌月。扣案之IPHONE  │
│    │      │、網路銀行匯│            │                        │XS行動電話壹支沒收。                │
│    │      │款          │            │                        │                                    │
├──┼───┼──────┼──────┼────────────┼──────────────────┤
│3   │告訴人│109 年10月30│4,100元     │同上                    │鍾心怡犯以網際網路對公眾散布而詐欺取│
│    │李依婷│日23時34分許│            │                        │財罪，處有期徒刑柒月。扣案之IPHONE  │
│    │      │、網路銀行匯│            │                        │XS行動電話壹支沒收。                │
│    │      │款          │            │                        │                                    │
│    │      ├──────┼──────┼────────────┤                                    │
│    │      │109 年11月5 │4,100元     │同上                    │                                    │
│    │      │日18時39分許│            │                        │                                    │
│    │      │、自動櫃員機│            │                        │                                    │
│    │      │匯款        │            │                        │                                    │
│    │      ├──────┼──────┤                        │                                    │
│    │      │       合計 │8,200元     │                        │                                    │
├──┼───┼──────┼──────┼────────────┼──────────────────┤
│4   │告訴人│109 年11月24│2萬1,000元  │同上                    │鍾心怡犯以網際網路對公眾散布而詐欺取│
│    │賴威志│日5 時49分許│            │                        │財罪，處有期徒刑捌月。扣案之IPHONE  │
│    │      │、自動櫃員機│            │                        │XS行動電話壹支沒收。                │
│    │      │匯款        │            │                        │                                    │
├──┼───┼──────┼──────┼────────────┼──────────────────┤
│5   │告訴人│109 年10月27│2,000元     │同上                    │鍾心怡犯以網際網路對公眾散布而詐欺取│
│    │黃婉誼│日21時22分許│            │                        │財罪，處有期徒刑捌月。扣案之IPHONE  │
│    │      │、網路銀行匯│            │                        │XS行動電話壹支沒收。未扣案之犯罪所得│
│    │      │款          │            │                        │新臺幣壹萬零捌佰元沒收，於全部或一部│
│    │      ├──────┼──────┤                        │不能沒收或不宜執行沒收時，追徵其價額│
│    │      │109 年11月6 │8,800元     │                        │。                                  │
│    │      │日22時4 分許│            │                        │                                    │
│    │      │、自動櫃員機│            │                        │                                    │
│    │      │匯款        │            │                        │                                    │
│    │      ├──────┼──────┤                        │                                    │
│    │      │        合計│10,800元    │                        │                                    │
├──┼───┼──────┼──────┼────────────┼──────────────────┤
│6   │告訴人│109 年10月25│1萬800元    │同上                    │鍾心怡犯以網際網路對公眾散布而詐欺取│
│    │董岑│日21時23分許│            │                        │財罪，處有期徒刑捌月。扣案之IPHONE  │
│    │      │、網路銀行匯│            │                        │XS行動電話壹支沒收。                │
│    │      │款          │            │                        │                                    │
├──┼───┼──────┼──────┼────────────┼──────────────────┤
│7   │告訴人│109 年11月21│5,400元     │同上                    │鍾心怡犯以網際網路對公眾散布而詐欺取│
│    │黃郁珉│日9 時22分許│            │                        │財罪，處有期徒刑柒月。扣案之IPHONE  │
│    │      │、自動櫃員機│            │                        │XS行動電話壹支沒收。                │
│    │      │匯款        │            │                        │                                    │
├──┴───┴──────┴──────┴────────────┴──────────────────┤
│追加起訴部分：                                                                                          │
├──┬───┬──────┬──────┬────────────┬──────────────────┤
│ 8  │告訴人│109 年10月29│8,200元     │同上                    │鍾心怡犯以網際網路對公眾散布而詐欺取│
│    │許躍龍│日14時2 分許│            │                        │財罪，處有期徒刑捌月。扣案之IPHONE  │
│    │      │、網路銀行匯│            │                        │XS行動電話壹支沒收。                │
│    │      │款          │            │                        │                                    │
│    │      ├──────┼──────┤                        │                                    │
│    │      │109 年10月30│2,700元     │                        │                                    │
│    │      │日18時35分許│            │                        │                                    │
│    │      │、網路銀行匯│            │                        │                                    │
│    │      │款          │            │                        │                                    │
│    │      ├──────┼──────┤                        │                                    │
│    │      │        合計│1萬900元    │                        │                                    │
├──┼───┼──────┼──────┼────────────┼──────────────────┤
│ 9  │被害人│109 年11月9 │5,400元     │同上                    │鍾心怡犯以網際網路對公眾散布而詐欺取│
│    │蔡光翰│日22時50分許│            │                        │財罪，處有期徒刑柒月。扣案之IPHONE  │
│    │      │、網路銀行轉│            │                        │XS行動電話壹支沒收。                │
│    │      │帳          │            │                        │                                    │
├──┼───┼──────┼──────┼────────────┼──────────────────┤
│ 10 │告訴人│109 年11月14│1萬6,000元  │張素琴申設之臺灣土地銀行│鍾心怡犯以網際網路對公眾散布而詐欺取│
│    │曾嘉言│日3 時36分許│            │帳號000-000000000000號帳│財罪，處有期徒刑捌月。扣案之IPHONE  │
│    │      │、網路銀行轉│            │戶(下稱張素琴土銀帳戶)  │XS行動電話壹支沒收。未扣案之犯罪所得│
│    │      │帳          │            │                        │新臺幣壹萬陸仟元沒收，於全部或一部不│
│    │      │            │            │                        │能沒收或不宜執行沒收時，追徵其價額。│
└──┴───┴──────┴──────┴────────────┴──────────────────┘
 
 附表二:
┌──┬───────────────────────┬──────────────┬───────┐
│編號│證據名稱（未表標明數量單位者，均為1 份或1 張）│卷證所在頁數                │備註          │
├──┼───────────────────────┼──────────────┼───────┤
│ 1  │內政部警政署反詐騙諮詢專線紀錄表、受理刑事案件│110 年度偵字第8220號卷第79頁│附表一編號1.犯│
│    │報案三聯、受理詐騙帳戶通報警示簡便格式表、網路│第79頁背面、第80頁、第80頁背│罪事實        │
│    │匯款明細表、被告與告訴人郭哲瑋臉書Messenger 對│面、第81頁至83頁、第37頁背面│              │
│    │話紀錄翻拍照片9 張、詹前耀中華郵政帳戶109 年3 │                            │              │
│    │月16日至109 年11月26日之客戶歷史交易清單      │                            │              │
├──┼───────────────────────┼──────────────┼───────┤
│ 2  │受理刑事案件報案三聯單、內政部警政署反詐騙諮詢│110 年度偵字第8220號卷第87頁│附表一編號2.犯│
│    │專線紀錄表、受理詐騙帳戶通報警示簡便格式表、網│、第89頁、第89頁背面、第91頁│罪事實        │
│    │路匯款明細表、被告與告訴人廖曉雯臉書Messenger │背面至第93頁、第37頁        │              │
│    │對話紀錄翻拍照片24張、詹前耀中華郵政帳戶109 年│                            │              │
│    │3 月16日至109年11月26日之客戶歷史交易清單     │                            │              │
├──┼───────────────────────┼──────────────┼───────┤
│ 3  │受理刑事案件報案三聯單、受理各類案件記錄表、內│110 年度偵字第8220號卷第96頁│附表一編號3.犯│
│    │政部警政署反詐騙諮詢專線紀錄表、受理詐騙帳戶通│、第96頁背面、第97頁、第97頁│罪事實        │
│    │報警示簡便格式表、存摺內頁明細表、網路銀行匯款│背面、第98頁背面、第99頁背面│              │
│    │明細表、被告與告訴人李依婷臉書Messenger 對話紀│第99頁背面至第100 頁背面、第│              │
│    │錄翻拍照片11張、詹前耀中華郵政帳戶109 年3 月16│36頁、第36頁背面            │              │
│    │日至109 年11月26日之客戶歷史交易清單          │                            │              │
├──┼───────────────────────┼──────────────┼───────┤
│ 4  │受理刑事案件報案三聯單、受理各類案件記錄表、內│110 年度偵字第8220號卷第102 │附表一編號4.犯│
│    │政部警政署反詐騙諮詢專線紀錄表、受理詐騙帳戶通│頁、第103 頁、第107 頁、第10│罪事實        │
│    │報警示簡便格式表、自動櫃員機交易明細表、被告與│8 頁、第109 頁、第109 頁至第│              │
│    │告訴人賴威志臉書Messenger 對話紀錄翻拍照片18張│127 頁、第38頁              │              │
│    │、詹前耀中華郵政帳戶109 年3 月16日至109 年11月│                            │              │
│    │26日之客戶歷史交易清單                        │                            │              │
├──┼───────────────────────┼──────────────┼───────┤
│ 5  │受理刑事案件報案三聯單、受理各類案件記錄表、內│110 年度偵字第8220號卷第131 │附表一編號5.犯│
│    │政部警政署反詐騙諮詢專線紀錄表、受理詐騙帳戶通│頁、第132 頁、第133 頁、第13│罪事實        │
│    │報警示簡便格式表、被告與告訴人黃婉誼臉書Messen│4 頁、第138 頁、第35頁背面、│              │
│    │ger 對話紀錄翻拍照片3 張、詹前耀中華郵政帳戶10│第36頁背面                  │              │
│    │9 年3 月16日至109 年11月26日之客戶歷史交易清單│                            │              │
├──┼───────────────────────┼──────────────┼───────┤
│ 6  │受理各類案件記錄表、內政部警政署反詐騙諮詢專線│110 年度偵字第8220號卷第139 │附表一編號6.犯│
│    │紀錄表、受理刑事案件報案三聯單、網路銀行匯款銘│頁背面、第140 頁、第142 頁、│罪事實        │
│    │記表、受理詐騙帳戶通報警示簡便格式表、詹前耀中│第142 頁背面、第143 頁、第35│              │
│    │華郵政帳戶109 年3 月16日至109 年11月26日之客戶│頁                          │              │
│    │歷史交易清單                                  │                            │              │
├──┼───────────────────────┼──────────────┼───────┤
│ 7  │受理各類案件記錄表、受理刑事案件報案三聯單、內│110 年度偵字第8220號卷第146 │附表一編號7.犯│
│    │政部警政署反詐騙諮詢專線紀錄表、受理詐騙帳戶通│頁、第147 頁、第147 頁背面、│罪事實        │
│    │報警示簡便格式表、自動櫃員機交易明細表、詹前耀│第148 頁、第37頁背面        │              │
│    │中華郵政帳戶109 年3 月16日至109 年11月26日之客│                            │              │
│    │戶歷史交易清單                                │                            │              │
├──┴───────────────────────┴──────────────┴───────┤
│追加起訴部分：                                                                                    │
├──┬───────────────────────┬──────────────┬───────┤
│ 8  │網路銀行匯款明細表2 張、被告與告訴人許躍龍臉書│110 年度偵字第22457 號卷第42│附表一編號8.犯│
│    │Messenger 對話紀錄翻拍照片37張、詹前耀中華郵政│頁第43頁至第52頁、第23頁背面│罪事實        │
│    │帳戶109 年9 月25日至109 年11月26日之客戶歷史交│                            │              │
│    │易清單                                        │                            │              │
├──┼───────────────────────┼──────────────┼───────┤
│ 9  │詹前耀中華郵政帳戶109 年9 月25日至109 年11月26│110 年度偵字第22457 號卷第59│附表一編號9.犯│
│    │日之客戶歷史交易清單                          │頁背面                      │罪事實        │
├──┼───────────────────────┼──────────────┼───────┤
│10  │被告與告訴人曾嘉言臉書Messenger 對話紀錄翻拍照│110 年度偵字第22457 號卷第66│附表一編號10犯│
│    │片94張、網路銀行匯款明細表、張素琴土銀帳戶109 │頁至第89頁、第89頁背面、第33│罪事實        │
│    │年1 月19日至110 年1 月13日客戶歷史交易明細查詢│頁背面                      │              │
└──┴───────────────────────┴──────────────┴───────┘